【裁判字號】    91,易,1301
【裁判日期】    920116
【裁判案由】    傷害
【裁判全文】
臺灣屏東地方法院刑事判決                        九十一年度易字第一三一號
    公  訴  人  臺灣屏東地方法院檢察署檢察官
    被      告  乙○○
右列被告因傷害案件，經檢察官提起公訴（民國九十一年度偵字第四六三七號），本
院判決如左︰
    主  文
乙○○傷害人之身體，處拘役肆拾日，如易科罰金，以佰元折算壹日。
    事  實
一、乙○○與甲○○同屬太陽城青商會會員，民國九十一年七月二日下午十一時許，
    該青商會會員十餘人於屏東縣屏東市○○路、公園路口之「奇跡泡沫紅茶店」聚
    會，甲○○於席間因認乙○○口出惡言，乃以茶杯之水潑向乙○○，乙○○竟基
    於傷害人身體之犯意，持直徑約五公分、高度約十至十五公分之圓形玻璃酒杯丟
    向甲○○，致甲○○受有七×七公分之腹部挫瘀傷。
二、案經被害人甲○○訴請臺灣屏東地方法院檢察署檢察官偵查起訴。
    理  由
一、訊據被告乙○○固坦承持玻璃酒杯丟向甲○○之事實，惟矢口否認有何傷害之犯
    行，並辯稱：甲○○先向伊潑水，伊站起來拿起杯子向甲○○潑水，杯子順勢丟
    出，酒杯沒有丟到甲○○，以常理講被長形的酒杯丟到傷勢不可能是中空圓形，
    他當天也有喝酒瘀青可能是回家時自己不小心撞到的云云。經查：
  (一)被告右揭犯行業經告訴人甲○○於偵查及及本院調查時均指稱：被告口出惡言，
    我拿水潑他，被告站起來，用玻璃杯丟我，我當時是坐的，剛好丟到我肚子等語
    明確（見偵查卷第三十二頁反面、本院卷第十四頁），且證人高嘉鴻於警訊時證
    稱：乙○○被潑酒後有爬上桌子，手上有拿著水杯等語（見九十一年八月十九日
    警訊筆錄），及證人郭文旺於警訊時證稱：我是看見甲○○以水杯潑向乙○○後
    ，乙○○有以丟東西方式丟過來，但並未看見是何物品，之後大家就勸和，不久
    我們就離開該場所了等語（見九十一年八月十二日警訊筆錄），足認被告確有持
    玻璃杯丟向告訴人之事實。再者，告訴人腹部受有挫瘀傷七×七公分，亦有寶建
    醫院九十一年七月三日之驗傷診斷書一份附卷可稽，綜合以觀，被告辯稱：酒杯
    沒有丟到告訴人云云，自不足採。
  (二)被害人甲○○之傷勢係腹部有七×七公分之挫瘀傷，有寶建醫院九十一年七月三
    日所出具之診斷證明書在卷可按，且甲○○於警訊、偵查及本院訊問中均係指訴
    腹部受傷或腹部瘀青（見偵查卷第十六頁背面、第二十二頁正面及背面、審卷第
    十四頁），均未指所受瘀傷形狀為何。被告辯稱：被害人被長形的酒杯丟到其傷
    勢不可能係中空圓形云云，自與本件犯罪事實無關，其所辯顯不足採。又被告辯
    稱：他當天也有喝酒瘀青可能是回家時自己不小心撞到的云云，僅係被告個人推
    測之詞，其所辯委無足採。
  (三)至於證人高嘉鴻於警訊時證稱：但我沒有看見有丟出去（見九十一年八月十九日
    警訊筆錄），及證人郭文旺於偵查時則結證稱：我只有看到乙○○站起來，手有
    要丟東西的動作，我不知道有無丟出去，是甲○○先潑人家水的等語（見偵查卷
    第二十六頁），顯與被告於偵審時均自承確有丟酒杯出去之事實不符，其證述顯
    係迴護被告之詞，自不得採為被告有利之認定，甚為明確。
  (四)綜上，被告所辯，自無足採，本件事證已臻明確，被告犯行洵堪認定，應依法論
    科。
二、核被告乙○○所為，係犯刑法第二百七十七條第一項之普通傷害罪。爰審酌被告
    素行尚佳、僅因細故竟丟擲酒杯傷害他人身體、所造成之傷害、迄未向被害人表
    示歉意、犯罪後猶飾詞狡辯，犯後態度不佳等一切情狀，量處如主文所示之刑，
    並諭知易科罰金之折算標準示懲。
據上論斷，應依刑事訴訟法第二百九十九條第一項前段，刑法第二百七十七條第一項
、第四十一條第一項，罰金罰鍰提高標準條例第一條前段、第二條，判決如主文。
本案經檢察官蔡榮龍到庭執行職務
中      華      民      國      九十二      年      一    月    十六    日
                                      臺灣屏東地方法院刑事第三庭
                                          審判長法  官 蔡國卿
                                                法  官 洪乙心
                                                法  官 李淑惠
右正本證明與原本無異。
如不服本判決應於收受本判決後送達後十日內向本院提出上訴書狀，其未敘述上訴理
由者，並得於提起上訴後十日內向本院補提理由書狀（均須按他造當事人之人數附繕
本 ）「切勿逕送上級法院」
                                          書記官   魏慧夷
中      華      民      國      九十二      年      一    月 十六       日
附錄論罪法條
刑法第二百七十七條
 (普通傷害罪)
傷害人之身體或健康者，處三年以下有期徒刑、拘役或一千元以下罰金。
犯前項之罪因而致人於死者，處無期徒刑或七年以上有期徒刑；致重傷者，處三年以
上十年以下有期徒刑。


司法院資訊處製作；財團法人民間司法改革基金會備份。
